OSCAR EDUARDO ECHEVERRY GONZALEZ
Cédula 1112226560 Pradera- Edad: 28 años
Diagonal 4B # 15-24 Barrio el Jardín, Pradera-Valle del Cauca
Posibilidad de reubicación - Disponibilidad Inmediata
Teléfono Móvil +(57)3107644116

E-mail: oscarecheverrv1992@gmail.com



#### PERFIL PROFESIONAL

Profesional en Ingeniería de Sistemas cuento con 2 años de experiencia en el sector del desarrollo de software, adicionalmente cuento con 1 año de experiencia en conocimientos de desarrollo de aplicativos webs y aplicativos móviles.

Soy una persona honesta, proactiva, dinámica, con habilidad para manejo de personal, capacidad de análisis, iniciativa, dispuesto a escuchar y a trabajar en equipo.

## FORMACIÓN ACADÉMICA

- Ingeniero de Sistemas U. Santiago de Cali Abril de 2022
- Bachiller Técnico Comercial Colegio Institución Educativa Ateneo Promoción Año 2011

#### **CERTIFICACIONES**

Diseño y Desarrollo de Sitios Web Accesibles - agosto 2019.

# **EXPERIENCIA LABORAL**

EMPRESA / TIEMPO CARGO CABLECAUCA 11/07/2022 - 27/08/2022

CARGO JEFE Jefe de Redes Jhon Jaramillo

## **Funciones:**

- Instalación y configuración de redes de HFC y Gpon.
- Cambio de Claves y Nombres de las Redes.
- Geolocalización y sincronización de las cajas de fibra óptica.
- Manejo de Personal.
- Verificación de Ruido en la Señal de HFC.

EMPRESA / TIEMPO CARGO JEFE

#### PISCO COMPANY TICS 06/2021 - 05/2022

Ingeniero de Soporte Luis Emilio Pisco 3164097073

#### **Funciones:**

- Atender y guiar a los usuarios en dudas, inquietudes o solicitudes de nuevos requerimientos del software.
- Verificar y mantener el funcionamiento de los servidores de los clientes.
- Atender con efectividad solicitudes de actualización del software.
- Verificar y mantener el funcionamiento de los servicios de Facturación Electrónica y la Pasarela de Pagos.
- Verificar y mantener actualizado el código (Visual Basic 6.0) de los aplicativos de la empresa.
- Verificar y mantener actualizado el inventario de equipos de cómputo.
- Verificar y mantener el funcionamiento de los servicios de Facturación Electrónica y la Pasarela de Pagos.
- Verificar y mantener el funcionamiento de los servicios de mensajería de texto.
- Verificar la disponibilidad de mensajes de texto de los clientes.
- Configurar los servidores de los clientes para el correcto funcionamiento del software.
- Realizar y programar capacitaciones a los usuarios.

EMPRESA / TIEMPO CARGO JEFE Tecnología Red Colombiana de Servicios 02/2020 – 01/2021 Desarrollador Madeley

#### **Funciones:**

- Atender y guiar a los usuarios en dudas, inquietudes o solicitudes de tecnología.
- Gestionar indicadores de Obsolescencia, Inventarios por proveedor y por empresa.
- Atender con efectividad solicitudes varias que requiera el área a la que pertenezco.
- Evidenciar sobrecostos en las tarifas pactadas con los proveedores de alquiler, cuando se presente.
- Verificar y mantener actualizado el código (JavaScript, Java, PHP, HTML5 y CSS) de los aplicativos de la empresa.
- Verificar y mantener actualizado el inventario de equipos de cómputo.
- Crear y mantener actualizada las funciones RPA.

### Funciones seguridad informática:

- Crear, Modificar Cuentas VPN.
- Permisos en el Firewall.
- Creación y modificación usuarios en Bases de Datos.
- Creación y modificación en Bases de Datos.
- Permisos Tabla, Paquetes en Bases de Datos.
- Depuración de perfiles y usuarios en Bases de Datos.
- Gestión y depuración de Licenciamiento de Software.
- Perfiles de Navegación.
- Creación carpetas compartidas.
- Sitios FTPS.
- Gestión permisos en servidores Bases de Datos.
- Habilitar Puertos USB/CD/DVD.
- Ampliación Buzones Exchange, correo electrónico.
- Solicitudes IP fijas.
- Creación, modificación y eliminación de usuarios.
- DRP.

# CONGRESOS, CURSOS, SEMINARIOS Y TALLERES

# CONOCIMIENTOS Y HABILIDADES

- JavaScript, NodeJS.
- Programación Orientada a Objetos.
- HTML, CSS, CSS3.
- Base de Datos Firebird, PostgreSQL.
- Python.
- Adobe Illustrator.

# **REFERENCIAS PERSONALES Y LABORALES**

## • JHON FREDDY SANDOVAL LLANTEN

Ingeniero de Automatización de Pruebas en Software One Intergrupo Móvil 3192853368

# • EUCARIS GONZALEZ

Docente Especialista - Fecode. Móvil 3146762269.

## OSCAR EDUARDO ECHEVERRY GONZALEZ

C.C. No. 1112226560 Pradera (Valle).